【裁判字號】    95,訴,107
【裁判日期】    950329
【裁判案由】    毒品危害防制條例
【裁判全文】
臺灣臺中地方法院刑事判決               95年度訴字第107號
公  訴  人  臺灣臺中地方法院檢察署檢察官
被      告  甲○○
上列被告因違反毒品危害防制條例案件，經檢察官提起公訴（九
十四年度毒偵字第五九五七號），本院判決如下：
    主  文
甲○○連續施用第一級毒品，處有期徒刑拾月。又連續施用第二
級毒品，處有期徒刑陸月。應執行有期徒刑壹年參月。
    犯罪事實
一、甲○○前因施用毒品案件，經依本院九十年毒聲字第一六九
    號裁定送觀察、勒戒後，認無繼續施用毒品之傾向，於民國
    九十年二月二日執行完畢釋放，並由臺灣臺中地方法院檢察
    署檢察官以九十年度毒偵字第三一四號為不起訴處分確定。
    詎甲○○仍不知悔改，於觀察、勒戒執行完畢釋放後五年內
    ，復分別基於施用第一級毒品海洛因及第二級毒品甲基安非
    他命（起訴書誤載為安非他命）之概括犯意，自九十四年八
    月間某日起至九十四年九月十九日止，連續在臺中縣清水鎮
    ○○○街一二八號友人住處，以將第一級毒品海洛因摻入香
    菸方式，及將甲基安非他命置入吸食器，再點火燒烤，吸所
    產生霧氣方式，分別施用第一級毒品海洛因及第二級毒品甲
    基安非他命多次。嗣於九十四年九月二十一日二十三時五分
    許，為警在臺中縣清水鎮○○○街一二八號查獲，經警採尿
    液送驗結果，呈嗎啡及甲基安非他命陽性反應而查悉上情。
二、案經臺中縣警察局清水分局報告臺灣臺中地方法院檢察署檢
    察官偵查起訴。
    理  由
一、上揭犯罪事實，業據被告甲○○於本院審理時坦白不諱，且
    被告於上揭時、地為警查獲後，經採尿送檢驗結果，確呈嗎
    啡、甲基安非他命陽性反應，此有尿液代號與真實姓名對照
    表一件、詮昕科技股份有限公司九十四年十月四日第000
    00000號濫用藥物尿液檢驗報告一紙在卷可稽，足徵被
    告之自白與事實相符。又被告前因施用毒品案件，經依本院
    九十年毒聲字第一六九號裁定送觀察、勒戒後，認無繼續施
    用毒品之傾向，於九十年二月二日執行完畢釋放，並由臺灣
    臺中地方法院檢察署檢察官以九十年度毒偵字第三一四號為
    不起訴處分確定，此有該不起訴處分書一件、臺灣臺中地方
    法院檢察署刑案資料查註紀錄表及臺灣高等法院被告全國前
    案紀錄表各一份附卷可考，被告於觀察勒戒執行完畢釋放後
    五年內，再犯施用第一級、第二級毒品之犯行洵堪認定，應
    依法論科。
二、按海洛因、甲基安非他命分屬毒品危害防制條例第二條第二
    項第一、二款所指之第一、二級毒品，合先說明。核被告所
    為，係犯毒品危害防制條例第十條第一項、第二項之施用第
    一級、第二級毒品罪。其施用前持有第一、二級毒品之低度
    行為，已分別為施用之高度行為所吸收，均不另論罪。再被
    告所為多次施用第一、二級毒品之行為，均時間緊接，所犯
    罪名相同，顯係分別出於概括之犯意為之，均為連續犯，應
    依刑法第五十六條之規定各以一罪論，並加重其刑。檢察官
    雖未就被告於九十四年九月二十二日零時三十分許回溯九十
    六小時內某時點以外，施用第一、二級毒品之犯行提起公訴
    ，然該部分犯行，與所起訴施用第一、二級毒品之犯罪事實
    ，各有連續犯之裁判上一罪關係，基於審判不可分之原則，
    本院自得一併審究，附此敘明。又檢察官起訴被告施用之第
    二級毒品為安非他命，認被告所為係犯毒品危害防制條例第
    十條第二項之施用第二級毒品安非他命罪嫌；惟按甲基安非
    他命經口服後，約有百分之七十於二十四小時內自尿中排出
    ，正常情況下，尿液中含甲基安非他命本體可高達服食量的
    百分之四十三以上，約有百分之五代謝為安非他命；安非他
    命在人體內經代謝作用，於正常情況下，排出尿液中約含安
    非他命百分之三十，並不會有甲基安非他命之代謝物。亦即
    施用安非他命者，其尿液代謝物應為安非他命反應，不會產
    生有甲基安非他命陽性反應；施用甲基安非他命者，其尿液
    代謝物會呈甲基安非他命及安非他命陽性反應，此有法務部
    法醫研究所九十三年四月二十八日法醫毒字第０九三０００
    一三一八號函可參。而查，被告施品毒品後，經採集尿液送
    鑑驗之結果，係同時呈現甲基安非他命、安非他命之陽性反
    應，有上開檢驗報告可稽，則被告自係施用甲基安非他命，
    而非安非他命，附此敘明。又其所犯上開二罪之間，犯意各
    別，行為互殊，應予分論併罰。爰審酌被告前有違反毒品危
    害防制條例之前科，且因竊盜案件，經臺灣臺中地方法院檢
    察署檢察官為緩起訴處分，尚在緩起訴處分期間（有上開前
    案紀錄表一件附卷可考），竟不知儆惕，且其曾因施用毒品
    觀察、勒戒，竟仍故態復萌，再度施用毒品，無視於毒品對
    於自身健康之戕害及國家對於杜絕毒品犯罪之禁令，惟審酌
    施用毒品係屬自戕行為，其犯罪手段尚屬平和，亦無事證顯
    示其因此有危害他人之情況，所生損害尚非鉅大，且犯後坦
    承犯行，態度良好，暨施用毒品者均有相當程度之成癮性及
    心理依賴，其犯罪心態與一般刑事犯罪之本質並不相同，應
    側重適當之醫學治療及心理矯治為宜等一切情狀，分別量處
    如主文所示之刑，並定其應執行之刑，以資儆懲。
據上論斷，應依刑事訴訟法第二百九十九條第一項前段，毒品危
害防制條例第十條第一項、第二項，刑法第十一條前段、第五十
六條、第五十一條第五款，判決如主文。
本案經檢察官乙○○到庭執行職務。
中    華    民    國   九十五   年   三   月  二十九  日
                  刑事第九庭  審判長法  官  陳  得  利
                                    法  官  余  德  正
                                    法  官  莊  秋  燕
以上正本證明與原本無異。
如不服本判決，應於判決送達後十日內向本院提出上訴狀( 應附
繕本 )。「切勿逕送上級法院」。
                                    書記官  莊  玉  惠
中    華    民    國   九十五   年   三   月  二十九  日
附錄本案論科法條：
毒品危害防制條例第十條
施用第一級毒品者，處六月以上五年以下有期徒刑。
施用第二級毒品者，處三年以下有期徒刑。


司法院資訊處製作；財團法人民間司法改革基金會備份。
